臺灣花蓮地方法院小額民事判決 
111年度花小字第150號
原      告  何雅惠
被      告  林佑亮


上列當事人間因被告詐欺案件，原告提起刑事附帶民事訴訟請求
損害賠償，由本院刑事庭裁定移送而來(111年度附民字第2號)，
本院於民國111年6月29日言詞辯論終結，判決如下：
    主  文
一、被告應給付原告新臺幣(下同)2萬元，及自民國111年1月21
    日起至清償日止，按週年利率百分之5計算之利息。
二、本判決得假執行。
    理由要領
一、原告主張原告在109年11月間某日遭詐騙，於109年11月25日
    13時29分許，以ATM轉帳2萬元至被告提供給詐欺集團成員使
    用之玉山銀行帳戶內，為詐欺集團提領，經原告報警處理。
    依侵權行為之法律關係請求被告賠償如主文第1項所示(遲延
    利息自起訴狀繕本送達翌日即111年1月21日起算；附民卷19
    至23頁)。被告請求駁回原告之訴，辯稱：我沒有收到帳戶
    的錢，為什麼要我賠，我不知道錢去哪裡，我現在也在關了
    ，帳戶內的錢我真的沒有拿。
二、本院之判斷：按數人共同不法侵害他人之權利者，連帶負損
    害賠償責任；不能知其中孰為加害人者，亦同。幫助人視為
    共同行為人。民法第185條第1、2項定有明文。被告為73年
    間出生，現年37歲，高中肄業之學歷，應有相當之智識能力
    ，得知悉其交付帳戶存摺、提款卡(含密碼)予不詳姓名之人
    ，可能以此方式幫助他人使用其帳戶為詐欺取財犯行，卻於
    109年11月間某日將其玉山銀行帳戶存摺、提款卡(含密碼)
    交給不詳姓名詐欺集團成員使用，致詐欺集團使用其提供之
    帳戶向原告為詐騙行為，原告因而將款項2萬元匯入被告帳
    戶內而受有損害，上情經本院調閱110年度易字第217號刑事
    卷宗，有筆錄、玉山銀行集中管理部函、基本資料、照片等
    可憑；被告亦因幫助犯詐欺取財罪，經判處有罪確定，有刑
    事判決可參。被告雖僅為幫助詐欺不法侵害原告之權利，然
    依據民法第185條第2項規定，幫助人視為共同行為人，被告
    仍應負侵權行為損害賠償責任。故原告向其請求賠償，於法
    有據。被告前開辯詞，難認有理。從而，原告依侵權行為之
    法律關係請求如主文第1項所示，為有理由，應予准許，並
    依民事訴訟法第436條之20規定依職權為假執行，暨依刑事
    訴訟法第504條第2項規定毋庸為訴訟費用分擔之諭知。
中　　華　　民　　國　　111 　年　　7 　　月　　15　　日
                        臺灣花蓮地方法院花蓮簡易庭
                              法  官  楊碧惠
以上正本係照原本作成。
如不服本判決，應於送達後20日內，向本院提出上訴狀，並繳納 上訴審裁判費 (上訴狀須表明上訴理由並須按他造當事人之人數 附繕本)，如委任律師提起上訴者，應一併繳納上訴審裁判費。 對於小額程序之第一審判決之上訴，非以其違背法令之理由，不 得為之。且上訴狀內應記載表明（一）原判決所違背之法令及其 具體內容。（二）依訴訟資料可認為原判決有違背法令之具體事 實者。  　　　　　　　　　　　　　　　　
中　　華　　民　　國　　111 　年　　7 　　月　　15　　日
　　　　　　　　　　　　　　  書記官  吳琬婷